臺灣新北地方法院三重簡易庭民事判決
110年度重簡字第1410號
原      告  古英苹
被      告  黃莉惠
訴訟代理人  張澤平律師

上列當事人間請求侵權行為損害賠償事件，於民國111年9月21日
言詞辯論終結，本院判決如下：
    主  文
被告應給付原告新臺幣壹拾參萬參仟肆佰貳拾陸元，及自民國一
百一十年五月二十八日起至清償日止，按年息百分之五計算之利
息。
原告其餘之訴駁回。
訴訟費用由被告負擔百分之五十二，餘由原告負擔。
本判決原告勝訴部分得假執行；但被告如於執行標的物拍定、變
賣或物之交付前，以新臺幣壹拾參萬參仟肆佰貳拾陸元為原告預
供擔保或將請求標的物提存，得免為假執行。
    事實及理由
一、原告起訴主張：被告於民國109年7月25日22時5分許，駕駛
    訴外人傅秀卿所有之車號000-0000號普通重型機車（現車號
    已變更為NDA-8698號，下稱A車），沿新北市三重區三和路2
    段往仁愛街方向行駛，行至三重區三和路2段與三和路2段17
    3巷口時（設有號誌管制），竟未依號誌指示行駛（號誌為
    直行及右轉箭頭綠燈）而違規迴轉，致與對向、直行而來之
    由原告（無照駕駛）所有並駕駛之車號000-0000號普通重型
    機車（下稱B車）發生撞擊，造成原告人車倒地，並受有左
    鎖骨骨折、左手肘4公分擦挫傷、左腰10公分擦挫傷、左下
    肢、左足踝、左足共計21公分擦挫傷等傷害，所有B車輛及
    蘋果手機亦受損，原告因此受有下列損害：①B車修復費用新
    臺幣（下同）25,800元（均為材料費）；②醫療費用4,310元
    ；③就醫交通費逾3,000元：原告因傷就醫看診，從新莊住家
    搭乘計程車往返亞東紀念醫院8次、往返蔡鉅儒診所16次、
    往返馬偕紀念醫院2次，分別支出車資1,560元、1,120元、8
    30元；④工作損失9萬元：原告因傷須休養3個月無法工作，
    依扉扉寵物犬舍出具之在職薪資證明，每月薪資3萬元，共
    受有9萬元之工作損失；⑤非財上之損害即慰撫金15萬元；⑥
    蘋果手機24,000元：受損之蘋果手機係原告於109年6月10日
    以24,000元購得。合計原告所受損害共297,110元，因被告
    之肇事責任為7成，故僅請求被告賠償255,770元（交通費用
    及醫療費用，沒有以肇事任責70%來計算）。為此，爰依侵
    權行為之法律關係，提起本件訴訟，並聲明請求：被告應給
    付原告255,770元，及自起訴狀繕本送達翌日起至清償日止
    ，按年息5%計算之法定遲延利息等事實。
二、被告則求為判決駁回原告之訴及陳明如受不利判決，願供擔
    保請准宣告免為假執行，並辯稱：
（一）本件明顯是原告之車速過快，撞上被告所騎A車後方，被
      告並無任何過失可言，因當時被告車輛已經越過原告B車
      行駛車道的中心處，原告之B車輛本應減速慢行作停車準
      備，竟又超速往前，此乃造成本件事故的唯一原因。
（二）本件肇事責任，經送請新北市政府車輛行車事故鑑定會鑑
      定，其新北車鑑字第0000000號鑑定意見書（下稱系爭鑑
      定意見書），雖認定被告騎車為肇事原因，但顯有疏漏：
      原告曾提出現場十字路口號誌影片予該鑑定會，由該影片
      可知，現場之速度限制為50公里。而從109年7月25日23時
      25分完成之新北市政府警察局三重交通分隊道路交通事故
      談話紀錄，原告自己陳述：時速大約50至60公里。前揭鑑
      定報告書之陸、「其他」亦記載甲○○「時速約50~60公里
      」，超出現場之速度限制（50公里/時），由此可知原告
      乃超速行駛。再依警方製作之「道路交通事故現場圖」，
      顯示原告之機車撞擊被告之機車後，持續往前滑行9公尺
      ，顯然是原告機車行經交岔路口未減速慢行，車速太快，
      才會滑行如此長的距離。原告不僅「行經無號誌交岔路口
      未減速慢行，作停車之準備」（參見110年4月10日新北市
      政府警察局道路交通事故初步分析研判表），同時更有超
      速之違規情事。倘原告注意此等等事項，當不致追撞被告
      之機車，此應為肇事原因之一。鑑定報告書未論及此部分
      ，顯有疏漏。
（三）原告在事發現場有承認時速是50到60公里/時，已經超過
      限速規定，原告有過失，應對被告（車損人傷）負損害賠
      償責任，故以被告之損害金額為抵銷抗辯。而被告之損害
      金額如下：①A車之修復費用18,580元（業經車主傅秀卿將
      債權讓與予被告）；②醫療費用1,020元；③推拿費用4,800
      元；④計程車車資1,200元；⑤薪資損失14,177元（因傷需
      休養2週，每月薪資28,354元）；⑥慰撫金25萬元。
（四）原告之損害賠償金額計算並不可採：
　　　１B車修復費用25,800元：原告之B車是往左傾倒，由三重
        分局交通分隊的紀錄表照片編號11及12可以看出。但是
        在調解時，被告看到原告出示的估價單上的項目幾乎是
        所有外觀都全換新的，並不合理。在事發當天現場處理
        結束後，被告看到原告的朋友直接將原告B車發動騎走
        。原告之機車應無需如其估價單所示如此高的修復金額
        。相對於被告修車的狀況，後面車牌綣曲、後輪及避震
        器跟排氣管變形歪曲，機車裡面電池箱及引擎主架損壞
        ，後車殼後車燈破損，並非所有品項都修理，金額僅需
        18,580元。原告修裡的品項，幾乎是將把整部車的外觀
        全部換新，顯不合理。
　　　２工作損失9萬元：原告並未提出在職證明及薪資所得明細
        佐證。而且在事發後約三個月，被告與原告的10月7日
        的聊天紀錄，原告有提到他下班時間，可見其明明是有
        上班卻要向被告請求薪資損失，顯不合理。至於原告聲
        稱的休養3個月，被告發現在原告公開的社群網站（Ins
        tagram)，原告在109年8月6日還曾開車（見被證5-1開
        車者原告），和朋友唱歌跳舞（被證5-2左邊穿紅色裙
        拿紅色氣球者為原告，其左手因傷包紮固定，自己還下
        標稱”單手也是能搖的”）。109年10月16日原告讓朋友
        騎機車自己坐在後座，自己下標稱“我快笑死給我酒駕
        兩個在那邊亂”（見被證5-3)，這都是原告在社群網站
        上面公布出來，竟然還主張受傷休養三個月，實在難令
        被告難以接受。又原告當時未滿18歲，學歷為何？有何
        專業技能？何以「扉扉寵物犬舍」願意支付原告每月3
        萬元之薪資？「扉扉寵物犬舍」有無為原告投保勞健保
        ？勞健保資料之薪資金額為何？再經鋼路查詢，「扉扉
        寵物犬舍」曾因遭指控販售病狗上報，可知該寵物店非
        正派經營之店家，「扉扉寵物犬舍」出示之在職證明文
        件，不值採信。
　　　３交通費3,000元：沒有收據，不足採信。
　　　４蘋果手機24,000元：原告於庭期時提出109年6月10日之
        訂講單，其上記載「iP11」係指iPhone11型號之手機（
        該款手機之特徵在於背面的2個鏡頭呈上下排列），應
        係主張車禍當時原告使用iPhone11型號之手機。然於10
        9年9月29日原告和友人合照的相片（見被證15），顯示
        其在車禍發生後仍使用背面2個鏡頭呈上下排列的iPhon
        e11型號手機，應可知悉其iPhone11型號手機並未在車
        禍時受損，即無原告所稱手機無法使用或無法修復需要
        買新手機之情形。況且，若原告主張舊手機毁損之損害
        賠償，亦應提出其購買同型新手機之費用證明，才足以
        證明其損害金額，故原告提出之舊手機費用證明根本不
        足以證明任何事實。
　　　５精神撫慰金15萬元：並無任何可請求的依據，相對於此
        ，被告因為這場車禍，辭去了原本在臺北市的工作，也
        因車禍造成心裡有些陰影，被告並無任何違規或過失行
        為，受到無照駕駛之原告撞傷，原告竟還告被告，更顯
        示原告請求的慰撫金無理至極。
三、本院得心證之理由如下：　　
（一）本件事故之發生，兩造均有過失，應互負侵權行為損害賠
      償責任：
　　　１按「汽車行駛時，駕駛人應注意車前狀況及兩車並行之
        間隔，並隨時採取必要之安全措施。」「汽車行駛至交
        岔路口，其行進、轉彎，應依下列規定：一、應遵守燈
        光號誌或交通指揮人員之指揮，遇有交通指揮人員指揮
        與燈光號誌並用時，以交通指揮人員之指揮為準。」「
        行車管制號誌各燈號顯示之意義如左：一、圓形綠燈：
        (一)在無其他標誌、標線禁制或指示下，圓形綠燈表示
        准許車輛直行或左、右轉。(二)在未設行人專用號誌之
        處，圓形綠燈准許行人直行穿越道路。二、箭頭綠燈：
        (一)箭頭綠燈表示僅准許車輛依箭頭指示之方向行駛。
        (二)在未設行人專用號誌之處，直行箭頭綠燈准許行人
        直行穿越道路。三、閃光綠燈：閃光綠燈僅適用於只有
        紅、綠兩燈色之號誌，表示綠燈時段終了，尚未進入交
        岔路口之車輛及行人儘可能不超越停止線或進入路口。
        閃光綠燈包括閃光箭頭綠燈。四、圓形黃燈：圓形黃燈
        用以警告車輛駕駛人及行人，表示紅色燈號即將顯示，
        屆時將失去通行路權。五、圓形紅燈：(一)車輛面對圓
        形紅燈表示禁止通行，不得超越停止線或進入路口。(
        二)車輛面對與圓形紅燈同亮之箭頭綠燈時，得依箭頭
        綠燈之指示行進。(三)在未設行人專用號誌之處，行人
        面對圓形紅燈時，不管有無箭頭綠燈皆禁止通行。」道
        路交通安全規則第94條第3項前段、第102條第1項第1款
        、道路交通標誌標線號誌設置規則第206條分別定有明
        文。次按「違反保護他人之法律，致生損害於他人者，
        負賠償責任。但能證明其行為無過失者，不在此限。」
        民法第184條第2項亦定有明文。
　　　２被告固否認就本件事故之發生具有過失，惟本件交通事
        故經依被告聲請送請新北市政府車輛行車事故鑑定會鑑
        定，鑑定結果認：「一、乙○○駕駛普通重型機車，行經
        設有號誌管制之路口，未依號誌指示行駛（號誌為直行
        及右轉箭頭綠燈違規迴轉），為肇事原因。二、甲○○駕
        駛普通重型機車，無肇事因素；惟無照駕車有違規定。
        」此有新北市政府交通事件裁決處111年2月14日新北裁
        鑑字第1115241043號函暨所附系爭鑑定意見書在卷可稽
        ；被告對此鑑定結果不服，聲請覆議，再經新北市政府
        交通局新北市車輛行車事故鑑定覆議會鑑定，覆議結果
        同認：「一、乙○○駕駛普通重型機車，行經設有號誌管
        制之路口，未依號誌指示行駛（號誌為直行及右轉箭頭
        綠燈違規迴轉），為肇事原因。二、甲○○駕駛普通重型
        機車，無肇事因素；惟無照駕車有違規定。」另有新北
        市政府交通局111年6月20日新北交安字第1110750889號
        函暨所附該鑑定覆議會新北覆議字第0000000號鑑定覆
        議意見書附卷可參，堪認被告確實有於行經設有號誌管
        制之路口，未依號誌指示行駛而違規迴轉之行為，已違
        反前揭道路安全規則規定，具有不法過失甚明；又原告
        於上開時、地駕駛B車時，無合法駕駛執照，為無照駕
        駛之人，為原告所是認，其致生本件交通事故，顯已違
        反保護他人之法律，且原告亦自認「有3成肇事責任」
        ，另本院審酌向新北市政府警察局三重分局職權調取之
        本件車禍卷宗資料（道路交通事故現場圖、道路交通事
        故調查報告表、道路交通事故談話紀錄表、現場事故照
        片、行車影像光碟、道路交通事故初步分析研判表等）
        ，認被告雖未依號誌指示行駛而違規迴轉，然兩造第一
        次撞擊之部位，被告之A車為右後車尾，原告之B車輛為
        前車頭等情，可認原告有疏於注意車前狀況之過失責任
        無疑，然兩者過失程度顯然有輕重之別，經本院審酌事
        故經過、相關事證，認本件被告應負10分之7之過失責
        任，原告應負10分之3之過失責任。至於被告雖辯稱原
        告在事發現場有承認時速是50到60公里/時，具有超速
        行車之過失情事，然原告所稱之時速50到60公里/時，
        只是其當下之粗略時速感覺，實際時速是否確實過50公
        里/時，別無其他事證加以佐證，本院無從僅憑原告上
        開粗估之陳述即逕予認定，併此敘明。
（二）按因故意或過失，不法侵害他人之權利者，負損害賠償責
      任；又不法侵害他人之身體或健康者，對於被害人因此喪
      失或減少勞動能力或增加生活上之需要時，應負損害賠償
      責任；另不法侵害他人之身體、健康、名譽、自由、信用
      、隱私、貞操，或不法侵害其他人格法益而情節重大者，
      被害人雖非財產上之損害，亦得請求賠償相當之金額，民
      法第184條第1項前段、第193條第1項、第195條第1項前段
      分別定有明文。本件被告因未依號誌指示行駛之過失行為
      ，致原告受有損害等情，已如前述，則原告主張被告應負
      侵權行為損害賠償責任，自屬有據。茲就原告得請求被告
      賠償之項目及金額分別審酌如下：
　　　１B車修復費用25,800元部分：按不法毀損他人之物者，被
        害人得請求賠償其物因毀損所減少之價額，民法第196
        條第1項定有明文。又依民法第196條請求賠償物被毀損
        所減少之價額，固得以修復費用為估定之標準，但以必
        要者為限（如修理材料以新品換舊品，應予折舊）。查
        原告所有B車係於108年5月（推定於15日）出廠使用，
        有車號查詢機車車籍表在卷可佐，至109年7月25日受損
        時，已使用1年2月餘，而本件修復費用為25,800元（均
        為材料費），有估價單在卷可憑，雖被告辯稱原告的估
        價單金額不合理等情，惟觀諸原告提出之估價單所載維
        修項目核與系爭車輛車損之受損部位大致相符，又衡諸
        系爭車輛因外力撞擊倒地，受損情形往往不僅外觀所顯
        示者，其餘受損情形，通常需經實際檢修，始能發現並
        確認，是原告就系爭車輛之修復費用已盡相當證明之責
        ，被告所辯上情，只是出於已身推論，不足採信；又B
        車修復材料費係以新品換舊品，更新零件之折舊價差顯
        非必要，自應扣除。本院依「營利事業所得稅查核準則
        」第95條第6項：「固定資產提列折舊採用平均法、定
        率遞減法或年數合計法者，以一年為計算單位；其使用
        期間未滿一年者，按實際使用之月數相當於全年之比例
        計算之；不滿一月者，以月計。」之規定，另依行政院
        所頒「固定資產耐用年數表」及「固定資產折舊率表」
        之規定，可知機械腳踏車之耐用年數為3年，依定率遞
        減法每年折舊千分之536，其最後一年之折舊額，加歷
        年折舊累積額，總和不得超過該資產成本原額之10分之
        9之計算結果，B車之折舊年數以1年3月計，則其修復材
        料費扣除折舊後之餘額為10,367元（計算書詳如附表一
        所示，元以下四捨五入，下同），此即為原告得請求被
        告賠償之修復費用。
　　　２醫療費用4,310元、交通費3,000元部分：原告主張因傷
        就醫而支出醫療費用逾4,310元及因傷就醫看診，從新
        莊住家搭乘計程車往返亞東紀念醫院8次、往返蔡鉅儒
        診所16次、往返馬偕紀念醫院2次，分別支出車資1,560
        元、1,120元、830元等情，業據其提出亞東紀念醫院診
        斷證明書暨醫療費用收據、蔡鉅儒診所診斷證明書暨醫
        療費用收據、馬偕紀念醫院診斷證明書暨醫療費用收據
        （醫療費用收據金額，經本院核算已逾4,310元）、計
        程車車資估算表等為證，雖原告未提出支出交通單據用
        以證明交通費之支出，惟參酌原告所受傷勢為左鎖骨骨
        折、左手肘4公分擦挫傷、左腰10公分擦挫傷、左下肢
        左足踝左足共計21公分擦挫傷等傷害，傷勢難謂輕微，
        實有搭乘計程車看診之必要，而本院以市面上大都會車
        隊車資系統估算，結果認原告從住家即新北市○○區○○街
        000號分別至亞東紀念醫院（新北市○○區○○○路00號）、
        蔡鉅儒診所診（新北市○○區○○街000號）、馬偕紀念醫
        院（臺北市○○區○○○路0段00號）看診，單程一次之車資
        依序為175元、70元、415元，此有估算資料在卷可稽。
        據此核算，原告因就醫而支出之交通費達3,350元（計
        算式：175元×8＋70元×16＋415元×2＝3,350元），原告只
        主張3,000元，核屬有據。
　　　３工作損失9萬元部分：原告主張原告因傷須休養3個月無
        法工作，依扉扉寵物犬舍出具之在職薪資證明，每月薪
        資3萬元，共受有9萬元之工作損失，固據其提出亞東紀
        念醫院診斷證明書、在職薪資證明為證，而本院審酌該
        診斷證明書之記載，可認原告確實因傷須休養3個月無
        法工作，然就扉扉寵物犬舍出示之在職薪資證明文件，
        其上僅蓋有「扉扉寵物犬舍統一發票專用章」，並未附
        有任何支出憑證或製作人、負責人姓名等資料，且原告
        係於109年7月25日受傷，須修養3個月之期間為至同年1
        0月25日止，但該證明卻記載於109年8月至109年10月期
        間支付資共計新臺幣玖萬圓整，顯然有誤；另經本院依
        職權查得之原告109年度稅務電子閘門財產所得調件明
        細表，原告並未獲有扉扉寵物犬舍之工作所得，自難認
        原告每月工作薪資達3萬元，但原告既因傷不能工作3個
        月，確實因此受有工作損失，是本院認以行政院所核定
        之109度基本工資每月23,800元做為原告請求工作損失
        之標準，較為妥適。依此計算，原告所受工作損失為71
        ,400元（計算式：23,800元×3月＝71,400元）。
　　　４慰撫金15萬元部分：按慰藉金之賠償須以人格權遭遇侵
        害，使精神上受有痛苦為必要，其核給之標準固與財產
        上損害之計算不同，然非不可斟酌雙方身分資力與加害
        程度，及其他各種情形核定相當之數額（最高法院51年
        台上字第223號判例要旨參照，但本則判例，依據108年
        1月4日修正，108年7月4日施行之法院組織法第57條之1
        第2項，其效力與未經選編為判例之最高法院裁判相同
        ）。本件原告因被告之過失行為，致身體受有上述傷害
        ，足認其身心受有相當之痛苦，則原告請求被告賠償慰
        撫金，洵屬有據。本院審酌原告原告所受之傷勢非輕，
        及原告之學歷為高職肄業，從事寵物店工作，109年度
        所得總額約115,641元，名下無不動產或其他財產；被
        告之學歷為大學畢業，月薪約33,500元，從事餐飲工作
        ，109年度所得總額412,908元，名下無不動產或其他財
        產，此據兩造陳明在卷，並有兩造109年度稅務電子閘
        門財產所得調件明細表在卷可稽，另酌以兩造身分、經
        濟、社會地位、被告加害情形、原告所受痛苦程度等一
        切情狀，認原告請求被告賠償慰撫金15萬元，尚屬過高
        ，應核減為12萬元，較為適當。
　　　５蘋果手機24,000元部分：按民事訴訟如係由原告主張權
        利者，應先由原告負舉證之責，若原告先不能舉證，以
        證實自己主張之事實為真實，則被告就其抗辯事實即令
        不能舉證，或其所舉證據尚有疵累，亦應駁回原告之請
        求。本件原告固主張因本次車禍致身上之蘋果手機亦毀
        損，損失24,000元等情，雖據其提出109年6月10日訂購
        單為證，然此為被告所否認，且依原告所提證據，僅能
        證明原告於109年6月10日有以24,000元購入蘋果（iP11
        ）手機乙事，並不足以認定其蘋果手機確實因本件事故
        受損；又綜觀卷附之新北市政府警察局三重分局道路交
        通事故調查卷宗（如道路交通事故談話紀錄表、現場事
        故照片等），並無任何關於原告所述蘋果手機受損之相
        關事證，是原告此部分之請求，非屬有據。
　　　６以上合計，原告因被告侵權行為所受之損害共209,077元
         （計算式：10,367元＋4,310元＋3,000元＋71,400元＋12
        萬元＝209,077元）。
四、再按損害之發生或擴大，被害人與有過失者，法院得減輕賠
    償金額或免除之，民法第217條第1項定有明文。本件事故之
    發生，被告固有過失，惟原告亦同有疏於注意車前狀況之過
    失，已如上述，復為原告所不爭，揆諸前揭說明，原告所受
    損害應自行負擔10分之3，餘10分之7即146,354元（計算式
    ：209,077元×7/10＝146,354元），始應由被告賠償。
五、末按二人互負債務，而其給付種類相同，並均屆清償期者，
    各得以其債務，與他方之債務，互為抵銷。但依債之性質不
    能抵銷或依當事人之特約不得抵銷者，不在此限，民法第33
    4條第1項定有明文。本件事故之發生，兩造均有過失，應互
    負侵權行為損害賠償責任，已如前述。而本件原告既亦騎乘
    機車加損害於被告，致被告受有上唇部與右膝部多處擦傷併
    挫傷等傷害、A車亦受損（修復費用請求權業經車主傅秀卿
    讓與予被告），則原告亦應就被告所受損害負賠償責任。茲
    審酌認定被告所受損害金額如下：
（一）被告主張因本件事故支出醫療費用1,020元、計程車車資1
      ,200元、A車修復費用18,580元，並受有工作損失14,177
      元之損害，有其提出之醫療費用收據、新北市立聯合醫院
      診斷證明書、車損照片、估價單、行車執照、員工薪資明
      細等在卷可稽，復為原告所不爭。惟A車係於108年3月（
      推定於15日）出廠使用，至109年7月25日受損時，已使用
      1年4月餘，其修復費用為18,580元（均為材料費），有估
      價單、行照在卷可憑，而材料費係以新品換舊品，更新零
      件之折舊價差顯非必要，自應扣除，均如前述，則其折舊
      年數以1年5月計，修復材料費扣除折舊後之餘額為6,696
      元（計算書詳如附表二所示），此即為被告得請求原告賠
      償之修復費用；再本院審酌被告所受之傷勢為上唇部與右
      膝部多處擦傷併挫傷等傷害，及兩造之上開身分、經濟、
      社會地位、原告加害情形、被告所受痛苦程度等一切情狀
      ，認被告請求原告賠償慰撫金25萬元，顯屬過高，應核減
      為2萬元，較為適當；至於被告另主張支出推拿費用4,800
      元部分，為原告所否認，且被告未提出任何證據加以證明
      ，此部分主張，難謂有據。以上合計，被告所受之損害共
      43,093元（計算式：1,020元＋1,200元＋14,177元＋6,696元
      ＋2萬元＝43,093元）。
（二）另因被告應負擔10分之7之過失責任，則被告所受之損害
      應自行負擔10分之7，餘10分之3即12,928元（計算式：43
      ,093元元×3/1＝12,928元），始應由原告賠償。
（三）本件原告得請求被告賠償146,354元，被告得請求原告賠
      償12,928元，且兩造所負債務均屆清償期，則被告為抵銷
      抗辯後，被告只應賠償原告133,426元（計算式：146,354
      元-12,928元＝133,426元）。
六、綜上所述，原告本於侵權行為之法律關係，請求被告給付如
    主文第1項所示金額，及自起訴狀繕本送達翌日即110年5月2
    8日起至清償日止，按年息5%計算之法定遲延利息，為有理
    由，應予准許；逾此部分之請求，則無理由，應予駁回。
七、本判決原告勝訴部分，係適用簡易程序所為被告敗訴之判決
    ，爰依職權宣告假執行；另被告陳明如受不利判決，願供擔
    保，請准宣告免為假執行，核無不合，爰酌定相當之擔保金
    額併予准許如主文第4項但書所示。
中　　華　　民　　國　　111 　年　　9 　　月　　30　　日
                       法  官  趙義德
以上為正本係照原本作成。
如不服本判決，應於送達後20日內，向本院提出上訴狀並表明上
訴理由，如於本判決宣示後送達前提起上訴者，應於判決送達後
20日內補提上訴理由書（須附繕本）。
中　　華　　民　　國　　111 　年　　9 　　月　　30　　日
                      書記官  張裕昌  

附表一
-----
折舊時間金額
第1年折舊值        25,800×0.536=13,829
第1年折舊後價值    25,800-13,829=11,971
第2年折舊值        11,971×0.536×(3/12)=1,604
第2年折舊後價值    11,971-1,604=10,367

附表二
-----
折舊時間           金額
第1年折舊值        18,580×0.536=9,959
第1年折舊後價值    18,580-9,959=8,621
第2年折舊值        8,621×0.536×(5/12)=1,925
第2年折舊後價值    8,621-1,925=6,696